臺灣新竹地方法院刑事裁定
110年度單聲沒字第13號
聲  請  人  臺灣新竹地方檢察署檢察官
被      告  吳聲河


上列聲請人聲請單獨宣告沒收案件（110年度聲沒字第41號，偵
查案號：109年度撤緩毒偵字第297號、第298號），本院裁定如
下：
    主  文
扣案如附表一及附表二編號4至編號6所示之物，沒收；扣案如附
表二編號1至編號3所示之物，沒收銷燬之。
其餘聲請駁回。
    理  由
一、本件聲請意旨略以：被告吳聲河於民國108年7月29日上午6
    時許，在其位於新竹縣○○鎮○○路0段000號住處內，以玻璃球
    燒烤方式，施用第二級毒品甲基安非他命1次。嗣於108年7
    月29日下午5時45分許，為警在其位於新竹縣○○鎮○○路0段00
    0號居所內查獲，並扣得其所有如附表一所示之物，而由臺
    灣新竹地方檢察署檢察官以108 年度毒偵字第2010號為緩起
    訴處分確定在案；又於109年3月21日晚上8、9時許，在新竹
    縣新埔鎮義民廟附近某處，以玻璃球燒烤方式，施用第二級
    毒品甲基安非他命1次。嗣於109年3月22日凌晨1時24分許，
    為警在新竹縣竹北市興隆路5段與隘口三街口查獲，並在其
    所駕駛車牌號碼000-0000號自用小客車內，扣得其所有如附
    表二所示之物，為臺灣新竹地方檢察署檢察官以109 年度毒
    偵字第560號為緩起訴處分確定在案。茲因被告吳聲河前於1
    09年12月間因施用第二級毒品案件，經本院以109年度毒聲
    字第186號裁定送觀察、勒戒，認無繼續施用毒品傾向，於1
    10年4月1日執行完畢出所，並經臺灣新竹地方檢察署檢察官
    於110年4月8日以109年度毒偵字第1896號為不起訴處分確定
    ，本件108年度毒偵字第2010號及109 年度毒偵字第560號案
    ，因被告於緩起訴處分期間，再犯用毒品案件及未完成戒癮
    治療，為臺灣新竹地方檢察署檢察官於109年11月6日以109
    年度撤緩字第362號、第363號撤銷緩起訴確定，而上開二犯
    行，應為前開觀察、勒戒執行完畢之效力所及，而為臺灣新
    竹地方檢察署檢察官於110年5月5日以109年度撤緩毒偵字第
    297號、第298號案予以行政簽結在案，而查獲時扣得如附表
    二編號1至編號3所示之物，核屬毒品危害防制條例第18條第
    1 項前段所規定之違禁物，另扣案如附表一及附表二編號4
    至編號6所示之物，為被告所有，供其為本案犯行所用之物
    ，為此，爰依刑法第38條第2 項及第40條第2 項之規定宣告
    沒收及沒收銷燬等語。
二、按查獲之第一、二級毒品及專供製造或施用第一、二級毒品
    之器具，不問屬於犯罪行為人與否，均沒收銷燬之；違禁物
    得單獨宣告沒收；若案件未起訴者，應由檢察官聲請法院以
    裁定沒收之，毒品危害防制條例第18條第1 項前段、刑法第
    40條第2 項所明定，並經司法院著有18年院字第67號解釋可
    參。次按供犯罪所用、犯罪預備之物或犯罪所生之物，屬於
    犯罪行為人者，得沒收之；又刑法第38條第2 項之物，因事
    實上或法律上原因未能追訴犯罪行為人之犯罪或判決有罪者
    ，得單獨宣告沒收，刑法第38條第2 項、第40條第3 項亦分
    別定有明文。
三、經查：
  ㈠被告吳聲河於108年7月29日上午6時許，在其位於新竹縣○○鎮
    ○○路0段000號住處內，施用第二級毒品甲基安非他命1次。
    嗣於108年7月29日下午5時45分許，為警在其位於新竹縣○○
    鎮○○路0段000號居所內查獲，並扣得如附表一所示之物，而
    由臺灣新竹地方檢察署檢察官以108 年度毒偵字第2010號為
    緩起訴處分確定在案；又於109年3月21日晚上8、9時許，在
    新竹縣新埔鎮義民廟附近某處，施用第二級毒品甲基安非他
    命1次。嗣於109年3月22日凌晨1時24分許，為警在新竹縣竹
    北市興隆路5段與隘口三街口查獲，並在其所駕駛車牌號碼0
    00-0000號自用小客車內，扣得如附表二所示之物，為臺灣
    新竹地方檢察署檢察官以109年度毒偵字第560號為緩起訴處
    分確定在案。茲因被告吳聲河前於109年12月間因施用第二
    級毒品案件，經本院以109年度毒聲字第186號裁定送觀察、
    勒戒，認無繼續施用毒品傾向，於110年4月1日執行完畢出
    所，並經臺灣新竹地方檢察署檢察官於110年4月8日以109年
    度毒偵字第1896號為不起訴處分確定，而被告上開108年度
    毒偵字第2010號、109年度毒偵字第560號緩起訴處分，因被
    告於緩起訴處分期間，再犯施用毒品案件及未完成戒癮治療
    ，為臺灣新竹地方檢察署檢察官於109年11月6日以109年度
    撤緩字第362號、第363號撤銷緩起訴確定，惟因上開108年7
    月29日及109年3月21日2 次施用第二級毒品之犯行，係在上
    開觀察、勒戒執行完畢前所為，已為上開觀察、勒戒效力所
    及，而為臺灣新竹地方檢察署檢察官於110年5月5日以109年
    度撤緩毒偵字第297號、第298號案予以行政簽結，不另為觀
    察勒戒之聲請等情，有各該案號裁定、緩起訴處分書、不起
    訴處分書、撤銷緩起訴處分書及臺灣高等法院被告前案紀錄
    表各1 份在卷可查。
  ㈡被告於108年7月29日上午6時許為警查獲時，所扣得如附表一
    所示之物；又被告於109年3月22日凌晨1時24分許為警查獲
    時，所扣得如附表二編號4至編號6所示之物，均為被告所有
    且為供其施用上開毒品犯行所用之物等情，業據被告於警詢
    中供明在卷（見108毒偵2010卷第4頁背面、109毒偵560卷第
    20頁背面至第21頁正面），堪認上揭扣案物屬供本件施用第
    二級毒品犯罪所用，且均屬於被告之物，揆諸前揭規定，扣
    案如附表一及附表二編號4至編號6所示之物，應依刑法第38
    條第2項規定沒收之，並得單獨宣告沒收。是聲請人本件聲
    請為正當，應予准許。
　㈢被告於109年3月22日凌晨1時24分許為警查獲時，所扣得如附
    表二編號1至編號3所示之物，經送請台灣尖端先進生技醫藥
    股份有限公司毒品原物鑑定實驗室鑑定結果，均檢出第二級
    毒品甲基安非他命（Methamphetamine）成分有附表所示之
    報告書在卷可參，足認上開扣案物確屬毒品危害防制條例第
    2條第2項第2 款所列管之第二級毒品，係違禁物無訛，應依
    毒品危害防制條例第18條第1 項前段，宣告沒收銷燬之。而
    裝放上開毒品之包裝袋及標籤，因與毒品難以完全析離，且
    無析離之實益及必要，是此等包裝袋及標籤應與毒品視為一
    體，併予沒收銷燬之，故聲請人此部分聲請，洵屬有據，應
    予准許。至因鑑驗耗盡之上開第二級毒品既已滅失，自無庸
    再為沒收銷燬之諭知，附此敘明。
四、依刑事訴訟法第455 條之36第2 項，毒品危害防制條例第18
    條第1項前段，刑法第38條第2項、第40條第2項，裁定如主
    文。
中　　華　　民　　國　　110 　年　　5 　　月　　31　　日
                  刑事第七庭  法  官  華澹寧
以上正本證明與原本無異。　　　　　　　　　
如不服本裁定，應於裁定送達後5 日內向本院提出抗告狀。
中　　華　　民　　國　　110 　年　　5 　　月　　31　　日
                              書記官  吳羽君
附表一：
編號 品   項 數量 扣押物品清單或目錄表所在頁 扣押物品清單字號 備註 1 安非他命吸食器 1組 108毒偵2010卷第45頁） 108年度保字第1357號  2 玻璃球 1個    3 安非他命殘渣袋 1個    
附表二：
編 號  品    項 扣押物品清單或目錄表 扣押物品清單字號        鑑   定  書 備  註 1 白色結晶1包（驗前淨重3.733公克，驗餘淨重3.72公克及包裝袋） 109毒偵560卷第70頁 109年度安字第113號 一、台灣尖端先進生技醫藥股份有限公司毒品原物鑑定實驗室109年4月10日出具之毒品證物鑑定分析報告【見109毒偵560卷第74頁至第75頁】 二、鑑定方法：     氣相層析/質譜儀分析法（GC/MS） 三、鑑定結果： 　  檢出第二級毒品甲基安非他命（Methamphetamine）成分。8  2 白色結晶1包（驗前淨重0.196公克，驗餘淨重0.185公克及包裝袋） 109毒偵560卷第70頁 109年度安字第113號 一、台灣尖端先進生技醫藥股份有限公司毒品原物鑑定實驗室109年4月10日出具之毒品證物鑑定分析報告【見109毒偵560卷第76頁至第77頁】 二、鑑定方法：     氣相層析/質譜儀分析法（GC/MS） 三、鑑定結果： 　  檢出第二級毒品甲基安非他命（Methamphetamine）成分。  3 白色結晶1包（驗前淨重0.34公克，驗餘淨重0.332公克及包裝袋） 109毒偵560卷第70頁 109年度安字第113號 一、台灣尖端先進生技醫藥股份有限公司毒品原物鑑定實驗室109年4月10日出具之毒品證物鑑定分析報告【見109毒偵560卷第78頁至第79頁】 二、鑑定方法：     氣相層析/質譜儀分析法（GC/MS） 三、鑑定結果：     檢出第二級毒品甲基安非他命（Methamphetamine）成分。  4 安非他命吸食器2組 109毒偵560卷第81頁 109年度保字第479號   5 玻璃球4個 109毒偵560卷第81頁 109年度保字第479號   6 分裝杓1支 109毒偵560卷第81頁 109年度保字第479號